【裁判字號】    89,交聲,66
【裁判日期】    890426
【裁判案由】    交管條例聲異
【裁判全文】
臺灣板橋地方法院交通事件裁定                      八十九年度交聲字第六六號
    移 送機 關  交通部公路局台北區監理所
    受處分  人
    即異議  人  甲○○
右列受處分人因違反道路交通管理處罰條例案件，對於交通部公路局台北區監理所於
八十九年一月十三日所為之處分（原處分案號：北監稽違字第四０－二四七九一號）
，聲明異議，本院裁定如左：
    主  文
異議駁回。
    理  由
一、按汽車駕駛人，爭道行駛並任意駛出邊線，或任意跨越兩條車道行駛者，處新台
    幣（下同）二百元以上六百元以下罰鍰，道路交通管理處罰條例第四十五條第十
    二款定有明文。
二、本件原處分機關以受處分人即異議人甲○○於民國八十八年九月十八日十八時三
    十八分許，駕駛車牌號碼Ｍ六─一九五號營業小客車，於行經台北縣新莊市○○
    路、楓江路口時，因任意駛出邊線或任意跨越兩條車道行駛，裁處罰鍰一千八百
    元。異議人甲○○異議意旨略以：當時因有乘客欲往五股方向，適逢下班時間，
    車潮不斷，致異議人無法往左向進入快車道，只能沿慢車道行駛，本擬至新五路
    、楓江路口時，再打方向燈駛入快車道，孰知路口恰有交通員警執行逕行舉發動
    作，並對異議人車輛拍照，苟異議人因超車而任意變換車道或駛出邊線受罰，當
    無異議，惟當日係因營業載客，因而行駛於慢車道上，並無任意駛出邊線之舉，
    故異議人因一時載客，致緊靠路邊，一時無法進入快車道，而行駛於慢車道，實
    無違規可言云云。
三、經查，異議人於八十八年九月十八日十八時三十八分許，駕駛車牌號碼Ｍ六─一
    九五號營業小客車，於行經台北縣新莊市○○路、楓江路口時，因任意駛出邊線
    ，經警當場拍攝後予以逕行舉發乙節，業據證人即舉發警員黃寬恕證述屬實，並
    有採證照片一張附卷可證。而依上開採證照片所示，異議人駕駛之車輛確實於前
    揭時時地駛出車道邊線之外（見採證照片），自屬違反上開道路交通管理處罰條
    例第四十五條第十二款之規定，則其辯稱係行駛於慢車道，並無違規云云，容有
    誤會。且證人黃寬恕亦證稱：因該處通往高速公路，平時車流量大，有些駕駛人
    不遵守車道行駛，而駛出邊線，造成違規事實，（問：是否有計程車因靠路邊載
    客而駛出邊線？）因取締時均站立距離路口三十公尺處，而警用相機拍攝距離僅
    三公尺，故通常以目測距離一百公尺內，只要駕駛人再駛入車道，即不會舉發，
    另計程車停靠路邊載客亦不會舉發，通常舉發情況為違規人在距離我們三公尺內
    ，相機得以拍攝之距離，且違規人又不儘快駛回車道才舉發等語明確（參見本院
    八十九年四月六日勘驗筆錄），其上開違規之事實已明。綜上所述，原處分機關
    據以援引首揭規定，裁處罰鍰一千八百元並無不當，本件異議為無理由，應予駁
    回。
四、據上論斷，應依道路交通案件處理辦法第十九條，裁定如主文。
中      華      民      國      八十九      年     四     月   二十六   日
                                      臺灣板橋地方法院交通法庭
                                          法  官  徐  蘭  萍
右正本證明與原本無異
如不服本裁定應於送達後五日內向本院提出抗告狀
                                          書記官  藍  淑  芬
中      華      民      國      八十九      年     五     月     四     日


司法院資訊處製作；財團法人民間司法改革基金會備份。
